臺灣宜蘭地方法院刑事判決　　　　　　 96年度易字第384號
公 訴 人　臺灣宜蘭地方法院檢察署檢察官
被　　告　甲○○
　　　　　　　　　　　國民
　　　　　　　　　　　（現
　　　　　丙○○
 　　 　　　　　　　　國民
 　　 　　　　　　　　（現
上列被告等因竊盜案件，經檢察官提起公訴（案號：96年度偵字
第2694、2735、2997號），被告為有罪之陳述，爰依簡式審判程
序判決如下：
    主  文
甲○○共同竊盜，累犯，處有期徒刑壹年陸月，減為有期徒刑玖
月。又共同竊盜，累犯，處有期徒刑壹年。又共同竊盜，累犯，
處期徒刑壹年捌月。應執行有期徒刑參年。
丙○○共同竊盜，處有期徒刑拾月。又共同竊盜，處有期徒刑壹
年陸月。應執行有期徒刑貳年。
    事  實
一、甲○○、丙○○二人均係喑啞人。甲○○前有多次竊盜、搶
    奪等前科，最近一次於民國九十五年間因竊盜案件，經臺灣
    屏東地方法院判處有期徒刑五月確定，於九十五年七月三十
    一日，易科罰金，執行完畢。丙○○前亦有多次竊盜及搶奪
    等前科。二人詎均仍不知悔改，分別再為下列之竊盜行為：
 （一）甲○○與乙○○（另行審結）二人共同基於意圖為自己
       不法所有之犯意聯絡，於九十六年四月九日上午，由甲○○駕駛其所有之車號ＳＶ－９１０２號自用小客車，
       乙○○騎乘Ｐ６Ｘ－２５０號機車（向不知情之李碧玲
       借用），尾隨甫從合作金庫蘇澳分行提領現金新台幣（
       下同）五十萬元之丁○○所騎乘車號ＧＶＡ－７９９號
       機車，嗣於同日上午十一時許，丁○○騎乘前開機車至
       宜蘭縣蘇澳鎮「南寧漁市場」，將機車停放於漁市場旁
       後，進入漁市場內買魚之際，二人即趁機由乙○○將機
       車座墊以手掰開，並由甲○○從座墊內，將裝有五十萬
       元之牛皮紙袋竊取得手，並將五十萬元平分花用。
 （二）甲○○、丙○○二人另共同基於意圖為自己不法所有之
       犯意聯絡，先於九十六年六月一日上午，由丙○○騎乘
       Ｐ６Ｘ－２５０號機車（向不知情之李碧玲借用）後載
       甲○○，尾隨自合作金庫蘇澳分行提領現金二十二萬五
       千八百元之己○○所騎乘車號ＡＮ３－０９７號機車，
       己○○於途中將機車交由其夫庚○○騎乘後，即至宜蘭
       縣蘇澳鎮南方澳市場購買雞隻，同日上午十一時許，庚○○將上開機車停放於南方澳市場旁後，即由甲○○趁
       機將庚○○之機車座墊以手掰開，竊取座墊內裝有二十
       二萬五千八百元之牛皮紙袋，得手後由其二人平分花用
       。
 （三）九十六年六月一日中午十二時二十二分許，丙○○又騎
       乘Ｐ６Ｘ－２５０號機車後載甲○○，至宜蘭縣宜蘭市
       ○○路○段一一二號千億彩券投注站前，見戊○○騎乘
       機車至該投注站旁購買彩券時曾開啟機車座墊，而發現
       該機車座墊內有裝置現金之牛皮紙袋（內有戊○○自宜
       蘭市永豐銀行宜蘭分行提領之現金五十四萬元及存摺）
       ，其二人復共同基於意圖為自己不法所有之犯意聯絡，
       趁戊○○進入投注站購買彩券時，由甲○○把風，丙○○著手將機車座墊以手掰開，竊取該裝有五十四萬元之
       牛皮紙袋，得手後其二人即將上開竊得之款項朋分花用
       。
    嗣經警循線於九十六年七月四日拘獲甲○○，並於同時將丙○○逮獲。
二、案經被害人人丁○○、己○○、庚○○、戊○○告訴及宜蘭
    縣警察局蘇澳分局、宜蘭分局報告臺灣宜蘭地方法院檢察署
    檢察官偵查起訴。
    理  由
一、訊之被告甲○○、丙○○對於前揭竊盜之犯罪事實，均坦承
    不諱，核與被害人丁○○、己○○、庚○○、戊○○及證人
    李碧玲分別於警詢及偵查中證述之情節相符，被告二人之任
    意性自白核與事實相符，自堪予採信。此外並有李碧玲所有
    機車之車籍查詢基本資料及手機簡訊畫面十九份、合作金庫
    銀行取款憑條二紙及各類存款分戶交易明細表二份、永豐商
    業銀行宜蘭分行存摺存款往來交易明細查詢表一紙及存取款
    單據共五紙、戊○○現金遭竊時之現場及事後機車照片八張
    及監視錄影畫面十三張、甲○○駕駛汽車尾隨丁○○騎乘之
    機車之監視畫面九張、甲○○與丙○○騎乘機車尾隨己○○
    與庚○○所騎乘機車之畫面一張及甲○○所有車輛車籍作業
    系統－查詢認可資料一紙附卷可資佐證。本件事證已臻明確
    ，被告二人犯行均堪以認定，應依法論科。
二、核被告二人所為，均係犯刑法第320條第1項之普通竊盜罪。
    被告甲○○所犯前揭三次竊盜犯行，被告丙○○所犯前揭二
    次竊盜犯行，犯意均各別，行為互異，均應予分論併罰。被
    告甲○○就前揭事實一、（一）部分，與乙○○有犯意聯絡
    及行為分擔；被告甲○○與被告丙○○二人就事實一、（二
    ）、（三）部分，有犯意聯絡及行為分擔，均共同正犯。查
    被告甲○○前曾於九十五年間因竊盜案件，經臺灣屏東地方
    法院判處有期徒刑五月確定，於九十五年七月三十一日，易
    科罰金，執行完畢，有其台灣高等法院被告前案紀錄表附卷
    足憑，其於五年內故意再犯有期徒刑以上之前揭罪名，均為
    累犯，應均依累犯之規定加重其刑。另查被告二人均係喑啞
    人，業經本院當庭委請手語通譯與被告溝通屬實，應均依刑
    法第20條之規定減輕其刑。被告甲○○部分，並依法先加重
    後減輕之。爰審酌被告甲○○前有多次竊盜、搶奪等前科，
    丙○○前亦有多次竊盜及搶奪等前科（參見卷附被告二人之
    台灣高等法院被告前案紀錄表），素行不良，及其二人之身
    心狀況、智識程度，犯罪目的及手段，犯後坦承犯行，態度
    尚稱良好及其所竊得財物之金額甚鉅，危害非輕，且未賠償
    被害人等一切情狀，分別量處如主文所示之刑，並定其應執
    行之刑。末查被告甲○○所犯前揭事實一、（一）部分之犯
    罪時間，係在96年4月24日之前，應依中華民國九十六年罪
    犯減刑條例第2條第1項第3款、第7條之規定，應減其宣告刑
    二分之一，並依同條例第11條之規定定其應執行刑，併予敘
    明。
據上論斷，應依刑事訴訟法第299條第1項前段、第273條之1第1
項，刑法第28條、第320條第1項、第20條、第47條第1項、第51
條第5款、刑法施行法第1條之1第1項、第2項前段、中華民國九
十六年罪犯減刑條例第2條第1項第3款、第7條、第11條，判決如
主文。
本案經檢察官吳廣莉到庭執行職務
中　　華　　民　　國　　96　　年　　10 　月　　11 　日
                  刑事第二庭法  官  黃永勝
以上正本證明與原本無異。
如不服本判決應於收受本判決後10日內向本院提出上訴書狀，並
應敘述具體理由。若未敘述理由者，應於上訴期間屆滿後20日內
向本院補提理由書狀(均須按他造當事人之人數附繕本)。
　　　　　　　　　　　　　　書記官  陳淑宜
中　　華　　民　　國　　96　　年　　10　月　　12　　日
附錄本案論罪科刑法條全文：
中華民國刑法第320條
（普通竊盜罪、竊佔罪）
意圖為自己或第三人不法之所有，而竊取他人之動產者，為竊盜
罪，處 5 年以下有期徒刑、拘役或 5 百元以下罰金。
意圖為自己或第三人不法之利益，而竊佔他人之不動產者，依前
項之規定處斷。
前二項之未遂犯罰之。
